臺灣高等法院刑事判決
111年度上易字第534號
上  訴  人  
即  被  告  簡宏凱

上列上訴人因違反毒品危害防制條例案件，不服臺灣桃園地方法
院110年度審易字第1014號，中華民國110年12月3日第一審判決
（起訴案號：臺灣桃園地方檢察署110年度偵字第6130號、第144
72號），提起上訴，本院判決如下：
    主  文
上訴駁回。               
    事實及理由
一、經本院審理結果，認第一審以上訴人即被告簡宏凱犯毒品危
    害防制條例第11條第5項之持有第三級毒品純質淨重5公克以
    上之罪，判處有期徒刑8月，並就扣案如原判決附表二編號1
     至6、8所示之物諭知沒收，認事用法、量刑及沒收均無不
    當，應予維持，除補充臺灣桃園地方檢察署收納款項收據為
    被告前案執行完畢之證據外，其餘均引用第一審判決書關於
    被告簡宏凱部分記載之事實、證據及理由（如附件）。
二、被告上訴意旨略以：被告案發後曾前往桃園市政府接受毒品
    危害講習，目前從事販賣服裝之工作，已遠離毒品，振作向
    上，且被告犯後坦承犯行，態度良好，於偵查中亦曾遭羈押
    近2月，被告經此教訓，已知警惕，詎原審量處被告有期徒
    刑8月，未予易科罰金之機會，原判決量刑過重云云。
三、按量刑輕重，屬法院得依職權自由裁量之事項，苟其量刑已
    以行為人之責任為基礎，並斟酌刑法第57條各款所列情狀，
    在法定刑度內，酌量科刑，無偏執一端，致明顯失出失入情
    形，自不得指為不當或違法（最高法院103年度台上字第291
    號、第331號判決意旨參照）；且在同一犯罪事實與情節，
    如別無其他加重或減輕之原因，下級審量定之刑，亦無過重
    或失輕之不當情形，則上級審法院對下級審法院之職權行使
    ，原則上應予尊重（最高法院85年度台上字第2446號判決意
    旨參照）。經查原審已斟酌：被告明知第三級毒品戕害人之
    身心健康，竟無視於國家杜絕毒品犯罪之禁令，猶非法持有
    之，實值非難，衡酌被告持有第三級毒品之期間、數量等節
    ，兼衡被告簡宏凱自陳在市場上班、高職畢業之教育程度、
    家庭經濟小康之生活狀況，犯後坦承犯行等刑法第57條各款
    所列情狀為被告量刑之基礎而為量刑。故被告上訴意旨所述
    情狀原審均已審酌，並無濫用量刑權限，亦無判決理由不備
    ，或其他輕重相差懸殊等量刑有所失出或失入之違法或失當
    之處。又查被告前因①持有三級毒品20公克以上案件，經原
    審法院以106年度審易字第2803號判決判處有期徒刑5 月確
    定；②持有三級毒品20公克以上案件，經原審法院以106年度
    審易字第3395號案件判處有期徒刑6月確定；前開①②所示之
    罪，經原審法院以107年度聲字第2159號裁定定應執行刑為
    有期徒刑9月確定，於107年9月26日易科罰金執行完畢，有
    本院被告前案紀錄表及臺灣桃園地方檢察署收納款項收據在
    卷可參，可見被告本案並非初犯，被告一再犯持有一定數量
    以上之第三級毒品罪，且前案均曾量處得易科罰金之刑，未
    見成效，被告未記取教訓，再為本案犯行，故原審量處不得
    易科罰金之刑並無不當。綜上所述，被告之上訴為無理由，
    應予駁回。　　
據上論斷，應依刑事訴訟法第373條、第368條，判決如主文。
本案經檢察官吳佳美提起公訴，檢察官林安紜到庭執行職務。
中　　華　　民　　國　　111 　年　　5 　　月　　24　　日
     　　　　　　 刑事第十六庭  審判長法　官  劉嶽承
                                      法　官  古瑞君
                                      法　官  廖紋妤
以上正本證明與原本無異。
不得上訴。 
                                      書記官  江珮菱
中　　華　　民　　國　　111 　年　　5 　　月　　25　　日

附件：
臺灣桃園地方法院刑事判決
                                  110年度審易字第1014號
公　訴　人　臺灣桃園地方檢察署檢察官
被　　　告　簡孝廷　
選任辯護人  劉世興律師
            葉庭瑜律師
被　　　告　簡宏凱　
選任辯護人  金鑫律師 
上列被告因違反毒品危害防制條例案件，經檢察官提起公訴（11
0 年度偵字第14472 、6130號），被告於本院準備程序中，就被
訴事實為有罪之陳述，經本院告知簡式審判程序意旨，並聽取當
事人、辯護人之意見後，裁定改依簡式審判程序審理，判決如下
：
    主  文
簡孝廷持有第四級毒品純質淨重五公克以上，處有期徒刑陸月，
如易科罰金，以新臺幣壹仟元折算壹日。扣案如附表一編號1 至
4 及附表二編號9 所示之物均沒收。
簡宏凱持有第三級毒品純質淨重五公克以上，累犯，處有期徒刑
捌月。扣案如附表二編號1 至6 、8 所示之物均沒收。
    事  實
一、簡孝廷明知4-甲基甲基卡西酮、硝甲西泮（硝甲氮平）係毒
    品危害防制條例公告管制之第三級毒品；硝西泮（耐妥眠）
    係第四級毒品，非經許可，不得持有，竟基於持有第四級毒
    品純質淨重5 公克以上之犯意，於民國108 年初某日，向真
    實姓名年籍不詳綽號「阿祖」之成年人以新臺幣（下同）3
    萬元代價，購入含有4-甲基甲基卡西酮、硝甲西泮（硝甲氮
    平）、硝西泮成分圓藥錠約7,000 顆（無法證明第三級毒品
    純質淨重達5 公克）而持有之，而自斯時起至110 年1 月25
    日止，持有該純質淨重逾5 公克以上之第四級毒品；並於10
    8 年初某日迄110 年1 月24日間某時，將其所持有如附表二
    編號9 所示圓藥錠藏放於不知情之簡宏凱位於桃園市○○區○○
    ○街00號住處衣櫃內，嗣於110 年1 月25日，經警持本院核
    發之搜索票至簡孝廷位於桃園市○○區○○○街00號住處執行搜
    索，並扣得簡孝廷所持有如附表一及附表三編號1 所示之物
    ，簡孝廷共計持有第四級毒品純質淨重25.43 公克。
二、簡宏凱明知4-甲基甲基卡西酮、硝甲西泮（硝甲氮平）、愷
    他命係毒品危害防制條例公告管制之第三級毒品；硝西泮（
    耐妥眠）係第四級毒品，非經許可，不得持有，竟基於持有
    第三級毒品純質淨重5 公克以上之犯意，於110 年1 月初某
    日，在桃園市桃園區民權路附近之凱悅KTV ，以約8 萬3,00
    0 元代價向真實姓名年籍不詳綽號「小馬」之成年人購得含
    有愷他命、4-甲基甲基卡西酮、硝甲西泮（硝甲氮平）、硝
    西泮等成分之毒品咖啡包等毒品（無證據證明第四級毒品達
    5 公克）而持有之，而自斯時起至110 年1 月25日止，持有
    該純質淨重逾5 公克以上之第三級毒品；嗣於110 年1 月25
    日經警持本院核發之搜索票至簡宏凱位於桃園市○○區○○○街0
    0號住處執行搜索並扣得如附表二編號1 至8 及附表三編號2
     所示之物，簡宏凱共計持有第三級毒品純質淨重97.9903 
    公克。
三、案經臺北市政府警察局刑事警察大隊報告臺灣桃園地方檢察
    署檢察官偵查起訴。
    理  由
一、上開犯罪事實，業據被告簡孝廷、簡宏凱於警詢、偵查、本
    院準備程序及審理時均坦承不諱，且有臺北市政府警察局刑
    事警察大隊搜索扣押筆錄、扣押物品目錄表（執行處所：簡
    宏凱位於桃園市○○區○○○街00號）1 份及現場、扣押物品照
    片41張、臺北市政府警察局刑事警察大隊搜索扣押筆錄、扣
    押物品目錄表（簡孝廷位於桃園市○○區○○○街00號）1 份及
    現場、扣押物品照片11張、扣押物品照片1 份、交通部民用
    航空局航空醫務中心110 年2 月23日航藥鑑字第1100746 號
    、第1100746Q號毒品鑑定書、內政部警政署刑事警察局110 
    年3 月24日刑鑑字第1100012428號鑑定書、內政部警政署刑
    事警察局110 年2 月18日刑鑑字第1100012417號鑑定書、交
    通部民用航空局航空醫務中心110 年2 月23日航藥鑑字第11
    00745 號、第1100745Q號毒品鑑定書各1 份，及如附表一、
    二所示之物扣案可佐，足認被告2 人上開任意性自白均與事
    實相符，均以採信。本案事證明確，被告2 人犯行均洵堪認
    定，均應依法論科。
三、論罪科刑：
（一）核被告簡孝廷所為，係犯毒品危害防制條例第11條第6 項
      之持有第四級毒品純質淨重5 公克以上之罪；被告簡宏凱
      所為，係犯毒品危害防制條例第11條第5 項之持有第三級
      毒品純質淨重5 公克以上之罪。
（二）被告簡宏凱前①因持有三級毒品20公克以上案件，經本院
      以106 年度審易字第2803號判決判處有期徒刑5 月確定；
      ②因持有三級毒品20公克以上案件，經本院以106 年度審
      易字第3395號案件判處有期徒刑6 月確定；前開①②所示之
      罪，經本院以107 年度聲字第2159號裁定定應執行刑為有
      期徒刑9 月確定，於107 年9 月26日易科罰金執行完畢，
      此有臺灣高等法院被告前案紀錄表在卷可參，其受有期徒
      刑執行完畢後，5 年以內故意再犯本件有期徒刑以上之罪
      ，為刑法第47條第1 項規定之累犯，考量被告簡宏凱於前
      案所犯亦為持有毒品犯行，惟其卻對先前所受刑之執行欠
      缺感知，而再為本案持有毒品犯行，足徵其惡性非輕，且
      前案徒刑之執行難收成效，應依刑法第47條第1 項之規定
      ，加重其刑。
（三）爰審酌被告2 人明知第三、四級毒品戕害人之身心健康，
      竟無視於國家杜絕毒品犯罪之禁令，猶非法持有之，實值
      非難，衡酌被告2 人分別持有第三、四級毒品之期間、數
      量等節，兼衡被告簡孝廷自陳目前已回學校就讀大學、晚
      上有兼職工作、家庭經濟小康之生活狀況；被告簡宏凱自
      陳目前在市場上班、高職畢業之教育程度、家庭經濟小康
      之生活狀況，犯後均能坦承犯行等一切情狀，分別量處如
      主文所示之刑，並就被告簡孝廷所宣告如主文所示之刑諭
      知易科罰金之折算標準。
四、沒收部分：
（一）扣案如附表一編號1 至4 及附表二編號1 至6 、8 、9 所
      示之物，分別含有為第三、四級毒品成分，業經認定如前
      ，係被告簡孝廷犯本案持有第四級毒品純質淨重5 公克以
      上罪及被告簡宏凱犯本案持有第三級毒品純質淨重5 公克
      以上所查獲之違禁物，不問屬於犯罪行為人與否，均應依
      刑法第38條第1 項規定，宣告沒收；包覆上開毒品之包裝
      袋，均因沾有微量毒品成分，無法完全析離，應整體視為
      查獲毒品之一部，均應依刑法第38條第1 項規定，併予宣
      告沒收。至失因檢驗需要而經取用毒品部分，既已鑑驗而
      滅失，自無庸再予宣告沒收，併此敘明。
（二）扣案如附表一編號5 、6 所示之物分別含有第三級毒品愷
      他命、4-甲基甲基卡西酮成分，或為持之尚不成罪之少量
      第三級毒品，或無證據可憑認與本件被告簡孝廷持有第四
      級毒品犯行有關，自不得諭知沒收。
（三）扣案如附表二編號7 所示之物含有第四級毒品硝西泮成分
      ，或為持之尚不成罪之少量第四級毒品，或無證據可憑認
      與本件被告簡宏凱持有第三級毒品犯行有關，自不得諭知
      沒收。
（四）至被告簡孝廷、簡宏凱為警查獲時，各為警查扣如附表三
      編號1 、2 所示之物，雖均分別為被告2 人所有之物，然
      尚無事證可佐該等扣案物與被告2 人本案犯行有關，爰均
      不為沒收之諭知，併此敘明。
據上論斷，應依刑事訴訟法第273條之1第1項、第299條第1項前
段，判決如主文。
本案經檢察官吳佳美提起公訴，檢察官林欣怡到庭執行職務。
中    華    民    國   110    年    12    月    3     日
                  刑事審查庭    法  官  林慈雁
以上正本證明與原本無異
如不服本判決，應於判決送達後20日內敘明上訴理由，向本院提
出上訴狀 (應附繕本) ，上訴於臺灣高等法院。其未敘述上訴理
由者，應於上訴期間屆滿後20日內向本院補提理由書「切勿逕送
上級法院」。
                                書記官  吳秉翰
中    華    民    國   110    年    12    月    3     日
附錄本案論罪科刑法條全文：
毒品危害防制條例第11條
持有第一級毒品者，處3 年以下有期徒刑、拘役或新臺幣30萬元
以下罰金。
持有第二級毒品者，處2 年以下有期徒刑、拘役或新臺幣20萬元
以下罰金。
持有第一級毒品純質淨重10公克以上者，處1 年以上7 年以下有
期徒刑，得併科新臺幣100 萬元以下罰金。
持有第二級毒品純質淨重20公克以上者，處6 月以上5 年以下有
期徒刑，得併科新臺幣70萬元以下罰金。
持有第三級毒品純質淨重5 公克以上者，處2 年以下有期徒刑，
得併科新臺幣20萬元以下罰金。
持有第四級毒品純質淨重5 公克以上者，處1 年以下有期徒刑，
得併科新臺幣10萬元以下罰金。
持有專供製造或施用第一級、第二級毒品之器具者，處1 年以下
有期徒刑、拘役或新臺幣10萬元以下罰金。

附表一
編號 物品名稱 數量 所有人 1 第四級毒品硝西泮橘色圓形物質 1 袋（驗前毛重930 公克、總淨重918.42公克、純度約2%、驗前純質淨重約18.36 公克、驗餘總淨重918.24公克） 簡孝廷 2 第四級毒品硝西泮淡橘色粉末 1 罐（驗前毛重44.78 公克、驗前淨重6.08公克、純度約2%、驗前純質淨重約0.12公克、驗餘淨重5.70公克） 簡孝廷 3 含微量第四級毒品硝西泮及第三級毒品硝甲西泮淡橘色圓形物質 1 袋（驗前毛重2.22公克、總淨重1.82公克、純度約1%、硝甲西泮驗前純質淨重約0.01公克、驗餘總淨重1.66公克） 簡孝廷 4 含第三、四級毒品硝甲西泮、4-甲基甲基卡西酮、硝西泮之淡黃色粉末 1 袋（驗前毛重120.17公克、驗前淨重29.83 公克、硝甲西泮純度約1%、驗前純質淨重約0.29公克；4-甲基甲基卡西酮純度約4%、驗前純質淨重約1.19公克；硝西泮純度約2%、驗前純質淨重約0.59公克、驗餘淨重29.54 公克） 簡孝廷 5 第三級毒品愷他命白色結晶 1 包（驗前毛重:1.524公克、淨重1.236 公克、純度81.2% 、純質淨重1.0036公克、驗餘淨重1.2283公克 ） 簡孝廷 6 第三級毒品4-甲基甲基卡西酮咖啡包橘色粉末 1 包（驗前毛重:7.066公克、淨重5.896 公克、純度3.2%、純質淨重0.1887公克、驗餘淨重5.5365公克） 簡孝廷 

附表二
編號 物品名稱 數量 所有人 1 第三級毒品咖啡包裝4-甲基甲基卡西酮淡黃色粉末 10袋（驗前毛重68.1610 公克、淨重56.4460 公克、純度2.1%、純質淨重1.1854公克、驗餘淨重55.8731 公克） 簡宏凱 2 第三級毒品4-甲基甲基卡西酮淡橘色圓形錠劑 3 粒（驗前淨重3.251 公克、純度14.3% 、純質淨重0.4649公克驗餘淨重3.1041公克） 簡宏凱 3 第三級毒品愷他命白色晶體 51包（驗前總毛重76.78 公克、驗前總淨重62.56 公克、純度98% 、驗前總純質淨重約61.3公克、驗餘總淨重62.48公克） 簡宏凱 4 第三級毒品愷他命白色粉末 1 袋（驗前毛重2.34公克、驗前淨重2.09公克、純度94% 、驗前純質淨重約1.96公克、驗餘淨重1.98公克） 簡宏凱 5 第三級毒品4-甲基甲基卡西酮棕色粉末 1 盒（驗前毛重44.14 公克、驗前淨重35.33 公克、純度83% 、驗前純質淨重約29.32 公克、驗餘淨重35.26公克） 簡宏凱 6 第三級毒品4-甲基甲基卡西酮透明膠囊黃色粉末 1 包（驗前淨重5.13公克、純度73% 、驗前純質淨重約3.74公克、驗餘淨重4.83公克） 簡宏凱 7 第四級毒品硝西泮橘色粉末 1 袋（驗前毛重14.95 公克、驗前淨重14.37 公克、純度2%、驗前純質淨重約0.28公克、驗餘淨重14.23公克） 簡宏凱 8 第三級毒品硝甲西泮橘色藥錠 1 包（驗前淨重0.58公克、純度4%、驗前純質淨重約0.02公克、驗餘淨重0.42公克） 簡宏凱 9 第四級毒品硝西泮淡黃色圓藥錠 1包（驗前毛重219公克、淨重212.08公克、純度3%、純質淨重6.36公克、驗餘淨重211.92公克） 簡孝廷 

附表三
編號 物品名稱 所有人 1 咖啡包空袋8 包、夾鏈袋4 包、筆記本3 本、K盤（含刮片）1 個、磨豆機1 台、電子磅秤1 台、點鈔機1 台、模擬槍1 把、果汁機1 台、分裝機1 台、銀色IPHONE手機手機含SIM 卡（IMEI：000000000000000 ）、黑色IPHONE手機手機含SIM 卡（IMEI：000000000000000 ）、金色IPHONE手機手機含SIM 卡（IMEI：000000000000000） 簡孝廷 2 殘渣袋3 包、K 盤2 個、電子磅秤4 台、分裝袋1 批、分裝膠囊1 箱、點鈔機1 台、現金21萬6900元、封口機1 台、紅色IPHONE手機含SIM 卡（IMEI：000000000000000 ）1 支、黑色IPHONE手機含SIM 卡（IMEI：000000000000000 ）1 支、紅色IPHONE手機含SIM 卡（IMEI：000000000000000 ）1 支、黑色IPHONE手機含SIM 卡（IMEI：000000000000000） 簡宏凱